臺灣桃園地方法院民事簡易判決　　　　110年度壢簡字第444號
原　　　告　賴○峻　
訴訟代理人　劉○怡　
被　　　告　林智祥　
　　　　　　詹子賢　
　　　　　　鄭美鳳　
　　　　　　詹明勲　
　　　　　　陳格偉　
　　　　　　劉淑惠　
　　　　　　詹皇聖　
　　　　　　詹勲鈺　
　　　　　　麥桂香　
　　　　　　黃柏浩　

　　　　　　古隆善　
　　　　　　黃新然　
上列當事人間請求損害賠償案件，本院於民國110 年9 月6 日言
詞辯論終結，判決如下：
    主  文
一、被告乙○○應給付原告新臺幣（下同）2 萬元。
二、被告辛○○、壬○○及丑○○應連帶給付原告2 萬元。
三、被告丙○○、子○○應連帶給付原告2 萬元。
四、被告癸○○、庚○○及丁○○應連帶給付原告2 萬元。
五、被告戊○○、甲○○及己○○應連帶給付原告2 萬元。
六、原告其餘之訴駁回。
七、訴訟費用5,400 元，由被告乙○○負擔216 元；被告辛○○
    、壬○○及丑○○連帶負擔216 元；被告丙○○、子○○連
    帶負擔216 元；被告癸○○、庚○○及丁○○連帶負擔216
    元；被告戊○○、甲○○及己○○連帶負擔216 元，餘由原
    告負擔。
八、本判決原告勝訴部分得假執行。
    事實及理由 
壹、程序部分
一、本判決應隱匿原告及訴訟代理人姓名
（一）按兒童及少年福利與權益保障法第69條第1 項第4 款規定
      ：「宣傳品、出版品、廣播、電視、網際網路或其他媒體
      對為刑事案件、少年保護事件之當事人或被害人之兒童及
      少年，不得報導或記載其姓名或其他足以識別身分之資訊
      。」第69條第2 項規定：「行政機關及司法機關所製作必
      須公開之文書，亦不得揭露足以識別前項兒童及少年身分
      之資訊。」
（二）查原告為本院109 年度易字第986 號恐嚇等刑事案件（下
      稱系爭刑事案件）之被害人，其於系爭刑事案件發生時為
      未滿18歲之少年，原告之訴訟代理人於當時則為原告之法
      定代理人，是依上揭規定，隱匿原告及其訴訟代理人之姓
      名。
二、訴之更正
（一）按民事訴訟法第256 條規定：「按不變更訴訟標的，而補
      充或更正事實上或法律上之陳述者，非為訴之變更或追加
      。」
（二）經查，本件原告起訴時以乙○○、辛○○、丙○○、癸○○及戊○○及其行為時之法定代理人為被告，並聲明：被
      告應給付原告共計50萬元。嗣原告陸續更正上述法定代理
      人之姓名及請求數額，其最後訴之聲明為：「⒈被告乙○○應給付原告10萬元。⒉被告辛○○應與被告壬○○、丑
      ○○連帶給付原告10萬元。⒊被告丙○○應與被告子○○
      連帶給付原告10萬元。⒋被告癸○○應與被告庚○○、丁○○連帶給付原告10萬元。⒌被告戊○○應與被告甲○○
      、己○○連帶給付原告10萬元。」（見本院卷第39頁第31
      、32行、反面第1 至7 行、第88頁反面第12行）經核原告
      僅係就被告姓名予以特定，並具體表明各被告應給付之金
      額，屬更正事實上陳述，非屬訴之變更追加。
三、一造辯論
    被告丑○○、庚○○、丁○○及甲○○均經合法通知，未於
    言詞辯論期日到場，核無民事訴訟法第386 條各款所列情事
    ，爰依原告之聲請，由其一造辯論為判決，合先敘明。
貳、實體部分
一、原告主張
（一）被告乙○○於民國108 年1 月8 日22時34分許，在社群網
      站FA CEBOOK ，以暱稱「乙○○」之帳號，在原告暱稱為
      「○峻」之FACEBOOK塗鴉牆上刊登「親友一同奠」及喪禮
      用罐頭塔照片，以此恐嚇原告。
（二）被告辛○○前於107 年10月16日22時55分許，在社群網站
      FACEBOOK，以暱稱「辛○○」之帳號，在原告暱稱為「○
      峻」之FACEBOOK塗鴉牆上刊登「誰在幫他躲的一起有事」
      等文字訊息。並在通訊軟體微信，以暱稱「Yin 」之帳號
      ，於108 年1 月12日0 時5 分許向原告傳送「不給」「嗎
      」「好」「錢我也不要了」、「多燒點好香真的」、「沒
      事多去廟宇走走」、「不然運氣差遇到我」及刀具圖案；
      於108 年1 月12日8 時29分許，向原告傳送「上學」、「
      注意」、「我討厭人家騙我」、「有困難要說」、「不要
      騙我」等訊息，以此恐嚇原告。
（三）被告丙○○於108 年1 月8 日22時47分許，在社群網站FA
      CEBOOK，以暱稱「陳偉」之帳號，在原告暱稱為「○峻」
      之FACEBOOK塗鴉牆上刊登「親友一同奠」及喪禮用罐頭塔
      照片，以此恐嚇原告。
（四）被告癸○○於108 年1 月8 日22時44分許，在社群網站FA
      CEBOOK，以暱稱「向前跑」之帳號，在原告暱稱為「○峻
      」之FACEBOOK塗鴉牆上刊登「親友一同奠」及喪禮用罐頭
      塔照片，以此恐嚇原告。
（五）被告戊○○於107 年12月21日23時27分許，在社群網站In
      stagram ，以暱稱為「huang_1 .0.2.0」之帳號，在限時
      動態頁面上張貼「賴○峻你真的會給我槌我幹你娘機掰」
      之文字內容，以此恐嚇原告。
（六）上開被告刊登恐嚇原告之字句、圖像，業經系爭刑事判決
      有罪確定。且上述被告並曾到原告家中騷擾、叫囂，原告
      因而受有精神上損害。爰請求被告乙○○、辛○○、丙○○、癸○○及戊○○各給付原告精神上損害賠償10萬元。
      又被告辛○○於行為時之法定代理人為被告壬○○、丑○○；被告丙○○於行為時之法定代理人為被告子○○；被
      告癸○○於行為時之法定代理人為被告庚○○、丁○○；
      被告戊○○於行為時之法定代理人為被告甲○○、己○○
      ，應與各被告負連帶賠償責任。爰依侵權行為之法律關係
      提起本件訴訟等語。並聲明：如上開更正後訴之聲明。
二、被告答辯
（一）被告乙○○答辯
      其先前於系爭刑事案件中，已與原告達成和解等語。並聲
      明：原告之訴駁回。
（二）被告辛○○答辯
      其先前於系爭刑事案件中，已與原告達成和解。其已受刑
      事判決，無法再賠償，且原告也還欠我錢等語。並聲明：
      原告之訴駁回。
（三）被告壬○○答辯
      被告辛○○於系爭刑事案件中已受刑事判決，且被告辛○○並非惡行重大，原告還要民事求償其做不到等語。並聲
      明：原告之訴駁回。
（四）被告丙○○答辯
      其先前於系爭刑事案件中，已與原告達成和解。其和原告
      沒有金錢糾紛，也沒有去原告家樓下叫囂等語。並聲明：
      原告之訴駁回。
（五）被告子○○答辯
      其希望為被告丙○○的行為道歉，當時很多朋友在起鬨，
      但沒想到會鬧到法院，被告丙○○轉貼的圖片也是網路上
      隨手可得，且被告丙○○有向原告道歉，原告也有說要和
      解等語。並聲明：原告之訴駁回。
（六）被告癸○○答辯
      其先前於系爭刑事案件中，已與原告達成和解。其和原告
      沒有金錢糾紛，也沒有去原告家樓下叫囂等語。並聲明：
      原告之訴駁回。
（七）被告戊○○答辯
      原告請求金額過高，且系爭刑事案件已受刑事判決，民事
      賠償其無法負擔等語。並聲明：原告之訴駁回。
（八）被告己○○答辯
      被告戊○○是小孩子犯錯難免，其誠心向原告道歉，但被
      告戊○○已受刑事判決，希望原告互相體諒等語。並聲明
      ，原告之訴駁回。
（九）被告丑○○、庚○○、丁○○及甲○○則未於言詞辯論期
      日到場，亦未提出書狀為聲明或陳述
三、原告主張欄（一）至（五）項所載事實，業經本院依職權調
    取系爭刑事案件卷宗核閱無誤（見臺灣桃園地方檢察署108
    年度偵字第18173 號卷，第56至58頁），且為到庭之被告所
    不爭執；被告丑○○、庚○○、丁○○及甲○○則未於言詞
    辯論期日到場，亦未提出書狀為陳述而視同自認，堪信為真
    實。
四、原告復主張被告應各與其行為時之法定代理人各連帶給付原
    告10萬元，為被告所否認，並以前詞置辯，是本件爭點即為
    ：（一）被告乙○○、辛○○、丙○○、癸○○及戊○○是
    否應負損害賠償責任？（二）上開被告行為時之法定代理人
    是否應負連帶賠償責任？（三）原告與被告乙○○、辛○○
    、丙○○、癸○○之和解契約是否有效？（四）原告得請求
    賠償之金額若干？
（一）被告乙○○、辛○○、丙○○、癸○○及戊○○是否應負
      損害賠償責任？
    ⒈按民法第184 條第1 項前段規定：「因故意或過失，不法
      侵害他人之權利者，負損害賠償責任。」又所謂侵害他人
      之自由，並不以剝奪他人之行動或限制其行動自由為限，
      即以強暴、脅迫之方法，影響他人之意思決定，或對其身
      心加以威脅，使生危害，亦包括在內（最高法院81年度台
      上字第2462號判決意旨參照）。
    ⒉查被告乙○○、辛○○、丙○○、癸○○及戊○○有原告
      主張欄（一）至（六）項所載行為，已如前述。又上開被
      告張貼之內容均屬對原告之生命、身體所為恐嚇，足以使
      原告心生畏懼而侵害原告之意思自由，系爭刑事案件之判
      決亦同此認定。是依上開說明，被告乙○○、辛○○、丙○○、癸○○及戊○○即應負損害賠償責任。
    ⒊被告子○○雖辯稱被告丙○○張貼的圖片是網路上隨手可
      得等語。惟被告丙○○於原告個人之FACEBOOK頁面上張貼
      「親友一同奠」及喪禮用罐頭塔照片，顯係指原告可能死
      亡而需辦喪事，足以致原告因恐生命權可能受侵害而心生
      畏懼。被告子○○所辯，並不可採。被告壬○○、丙○○
      、子○○、戊○○及己○○另辯稱已受刑事判決等語。惟
      刑事判決屬國家對違反刑法規範之人所為處罰，被告所繳
      納之罰金亦係繳納至國庫，與本件原告請求民事上損害賠
      償無涉，是被告此部分所辯，自不可採。
    ⒋原告另主張被告乙○○、辛○○、丙○○、癸○○及戊○○有至原告家中騷擾、叫囂等語。惟此為被告所否認，且
      原告又未提出任何證據證明供本院審酌，是難認原告此部
      分之主張可採。
（二）上開被告行為時之法定代理人是否應負連帶賠償責任？
    ⒈按民法第185 條第1 項前段規定：「無行為能力人或限制
      行為能力人，不法侵害他人之權利者，以行為時有識別能
      力為限，與其法定代理人連帶負損害賠償責任。」
    ⒉查被告辛○○於88年11月出生，其父母則為被告壬○○、
      丑○○，有個人戶籍資料查詢結果在卷可參（見本院個資
      卷），其於107 年10月及108 年1 月間為原告主張欄（二
      ）所示行為時為未成年之限制行為能力人，依上揭規定，
      被告壬○○、丑○○即應與被告辛○○負連帶賠償責任。
    ⒊查被告丙○○於89年11月出生，其未成年時之監護人則為
      被告子○○，有個人戶籍資料查詢結果在卷可參（見本院
      個資卷），其於108 年1 月間為原告主張欄（三）所示行
      為時為未成年之限制行為能力人，依上揭規定，被告子○○即應與被告丙○○負連帶賠償責任。
    ⒋查被告癸○○於88年2 月出生，其父母則為被告庚○○、
      丁○○，有個人戶籍資料查詢結果在卷可參（見本院個資
      卷），其於108 年1 月間為原告主張欄（四）所示行為時
      為未成年之限制行為能力人，依上揭規定，被告庚○○、
      丁○○即應與被告癸○○負連帶賠償責任。
    ⒌查被告戊○○於88年10月出生，其父母則為被告甲○○、
      己○○，有個人戶籍資料查詢結果在卷可參（見本院個資
      卷），其於107 年12月為原告主張欄（五）所示行為時為
      未成年之限制行為能力人，依上揭規定，被告甲○○、己○○即應與被告戊○○負連帶賠償責任。
（三）原告與被告乙○○、辛○○、丙○○、癸○○間之和解契
      約是否有效？
    ⒈按民法第79條規定：「限制行為能力人未得法定代理人之
      允許，所訂立之契約，須經法定代理人之承認，始生效力
      。」
    ⒉被告乙○○、辛○○、丙○○及癸○○固辯稱其有與原告
      成立和解契約等語。查原告於109 年10月26日在系爭刑事
      案件言詞辯論期日中，自陳有和上開被告和解，且不需再
      賠償等語（見系爭刑事卷第81頁第15、28行，反面第1 行
      ）。可認原告確實與上開被告成立和解契約。
    ⒊然查原告係於90年2 月出生，有個人戶籍資料查詢結果在
      卷可參（見本院個資卷），是原告於上述言詞辯論期日，
      為未成年之限制行為能力人，依上揭規定，原告與上開被
      告間和解契約即屬效力未定。上開被告又未提出證據證明
      原告當時之法定代理人有承認上開和解契約，或原告於成
      年後有再行承認上開和解契約，是難認兩造間和解契約已
      生效力。上開被告以兩造間和解契約抗辯原告不得再請求
      損害賠償，即無理由。
（四）原告得請求賠償之金額若干？
    ⒈按民法第195 條第1 項前段規定：「不法侵害他人之身體
      、健康、名譽、自由、信用、隱私、貞操，或不法侵害其
      他人格法益而情節重大者，被害人雖非財產上之損害，亦
      得請求賠償相當之金額。」次按人格權遭遇侵害，受有精
      神上之痛苦，而請求慰藉金之賠償，其核給之標準，須斟
      酌雙方之身份、資力與加害程度及其他各種情形核定相當
      之數額。且所謂「相當」，應以實際加害情形是否重大及
      被害人之身份、地位與加害人之經濟情況等關係定之（最
      高法院86年度台上字第3537號判決意旨參照）。
    ⒉本院審酌原告因被告乙○○、辛○○、丙○○、癸○○及
      戊○○之恐嚇行為，於精神上可能承受之無形痛苦，及兩
      造之資力等一切情狀（見本院卷第41至58頁），認原告請
      求被告乙○○、辛○○、丙○○、癸○○、戊○○及其等
      於行為時之法定代理人各給付原告10萬元，尚屬過高，應
      核減為各2 萬元，始屬公允。
五、綜上所述，原告依侵權行為之法律關係，請求被告乙○○給
    付原告2 萬元；被告辛○○、壬○○及丑○○連帶給付原告
    2 萬元；被告丙○○、子○○連帶給付原告2 萬元；被告癸○○、庚○○及丁○○連帶給付原告2 萬元；被告戊○○、
    甲○○及己○○連帶給付原告2 萬元，為有理由，應予准許
    ；逾此範圍之請求，則無理由，應予駁回。
六、本件原告勝訴部分係就民事訴訟法第427 條訴訟適用簡易程
    序所為被告敗訴之判決，依同法第 389條第1項第3款之規定
    ，應職權宣告假執行。
七、本件事證已臻明確，兩造其餘主張陳述及所提之證據，經審
    酌均與本院前揭判斷無影響，毋庸一一論述，附此敘明。
八、訴訟費用負擔之依據：民事訴訟法第79條、85條第1 、2 項
    。並依職權確定訴訟費用額為5,400 元。
中    華    民    國   110    年    10    月    1     日
                      中壢簡易庭  法  官  周仕弘
以上正本係照原本作成。
如對本判決上訴，應於判決送達後20日內向本院（桃園縣○○市
○○路0段000號），並按對造人數提出繕本。
中    華    民    國   110    年    10    月    1     日
                                  書記官  巫嘉芸